【裁判字號】    97,審抗,113
【裁判日期】    971030
【裁判案由】    本票裁定
【裁判全文】
臺灣臺北地方法院民事裁定             97年度審抗字第113號
抗  告  人  甲○○
相  對  人  全台通小客車租賃股份有限公司
法定代理人  乙○○
上列當事人間請求本票裁定事件，抗告人對於民國97年7月31日
本院所為97年度票字第27107號之裁定提起抗告，本院裁定如下
：
    主  文
抗告駁回。
抗告程序費用新台幣壹仟元由抗告人負擔。
    理  由
一、本件抗告意旨略以：抗告人並非本票之發票人，僅為還款之
    連帶保證人，抗告人於本票上之簽名僅為保證性質，並非為
    發票人之性質，相對人應先對主債務人謝佳延追償，且相對
    人請求之年息過高，應予酌減，爰於法定期間內提起抗告請
    准廢棄原裁定云云。
二、本件相對人於原審主張：其執有抗告人於民國 96年7月20日
    所簽發之本票1紙，金額新台幣260,000元，付款地在相對人
    公司事務所，利息按年息 20%計算，免除作成拒絕證書，到
    期日未載，詎於 97年7月20日經提示僅支付其中部分外，其
    餘 235,000元未獲付款，為此聲請原法院裁定准予強制執行
    。
三、按執票人向本票發票人行使追索權時，得聲請法院裁定後強
    制執行，票據法第 123條定有明文。本票執票人，依前開規
    定，聲請法院裁定許可對發票人強制執行，性質上係屬非訟
    事件，此項聲請之裁定及抗告法院之裁定，僅依非訟事件程
    序以審查強制執行許可與否，並無確定實體上法律關係存否
    之效力，如發票人就票據債務之存否有爭執時，應由發票人
    另提起確認之訴，以資解決，此有最高法院57年台抗字第76
    號判例之意旨可資參照。經查，本件抗告人主張其並非前開
    本票之發票人，僅為還款之連帶保證人，係為擔保主債務人
    謝佳延之債務始於本票上簽名，相對人應先對主債務人謝佳
    延追償一事，觀諸前開本票形式上係記載抗告人為發票人之
    ㄧ，抗告人所指其簽名時是否係基於保證關係所為，及相對
    人依該原因關係是否已得對其請求等，要屬其對系爭本票所
    據原因關係為何等實體事項之爭執，另其所指摘請求之年息
    過高，應予酌減一事，亦屬當事人間利息之約定是否過高及
    有何法律上依據得予酌減之問題，均為關乎實體法律關係之
    審查事項，依上開說明，非訟程序不得加以審究，是原審就
    系爭本票所為准予強制執行之裁定，於法並無不合，至於
    本件抗告人抗告意旨所爭執之前開事項，要屬其得另行提起
    訴訟解決之問題。從而，原裁定為形式上審查後據以裁定准
    予強制執行，並無不當，抗告意旨仍指摘原裁定不當，求予
    廢棄，委無理由，應予駁回。
四、據上論結，本件抗告為無理由，爰依非訟事件法第21條第 2
    項、第24條第1項、第46條，民事訴訟法第495條之1第1項、
    第449條第1項、第78條，裁定如主文。
中    華    民    國    97    年    10    月    30    日
                  民事第六庭審判長法  官  劉坤典
                                  法  官  林秀圓
                                  法  官  林麗真
以上正本係照原本作成
本件不得再抗告
中    華    民    國    97    年    11    月    3     日
                                  書記官  李承翰


司法院資訊處製作；財團法人民間司法改革基金會備份。
